【裁判字號】    98,審聲再,16
【裁判日期】    981210
【裁判案由】    聲請再審
【裁判全文】
臺灣臺北地方法院民事裁定            98年度審聲再字第16號
再審聲請人  永晉股份有限公司
法定代理人  乙○○
再審相對人  展元貿易有限公司
法定代理人  甲○○
上列當事人間聲請再審事件，聲請人對於民國98年4月17日本院
97年度審聲再字第11號確定裁定聲請再審，本院裁定如下：
    主  文
再審聲請駁回。
再審聲請程序費用新臺幣壹仟元由再審聲請人負擔。
    理  由
一、按再審之訴，法院認無再審理由，判決駁回後，不得以同一
    事由，對於原確定判決或駁回再審之訴之確定判決，更行提
    起再審之訴；又再審之訴不合法者，法院應以裁定駁回之，
    民事訴訟法第498 條之1 及第502 條第1 項分別定有明文。
    蓋再審之目的，原係匡正確定終局判決之不當，以保障當事
    人之權益，為避免當事人以同一事由對於原確定判決或駁回
    再審之訴之確定判決，一再提起再審之訴，致浪費司法資源
    ，自應限制當事人以同一事由而重複提起再審之訴，此觀諸
    民事訴訟法第498 條之1 立法理由即明。
二、再審聲請意旨略以：再審相對人既自承載機器與再審聲請人
    看過後載回等語，自應由其負舉證之責。又再審相對人辯稱
    曾要換新的貨品予再審聲請人，但不為接受，以及不打開密
    封的貨品，無從知道瑕疵云云，再審相對人既知貨品是密封
    的，又如何能知道密封試片與新試片不同，而願意更換新品
    ？再審相對人不應指責係因再審聲請人不接受更換而導致訴
    訟等情，法院不應推翻民事訴訟法第355 條第1 項及第281
    條規定，任以自由心證推翻法定證據，而為相反判決。再者
    ，民事訴訟法第498 條之1 限制再審之規定，顯違反憲法第
    16條訴訟權之保障，法院應停止審判並聲請釋憲云云。
三、經查，再審原告固對本院98年度審聲再字第11號確定裁定聲
    請再審，惟其所執再審事由與其在本院91年度再易字第53號
    、92年度再易字第14號、93年度再易字第59號、93年度再易
    字第49號再審之訴事件中所為主張相同，而上開案件業經本
    院以無理由判決駁回，再審原告再執相同事由對上開駁回判
    決聲請再審，並經本院96年度聲再字第24號、97年度聲再字
    第18號、97年度聲再字第5 號裁定駁回等情，業經本院依職
    權調閱上開案卷查核屬實。是本件再審原告就同一事由所為
    再審聲請，迭經本院裁定駁回在案，嗣本件再審原告執相同
    事由對前一再審裁定更行聲請再審，揆諸首開說明，本件再
    審之聲請不合法，應予以駁回。
四、據上論結，本件再審之聲請為不合法。爰依民事訴訟法第50
    7 條、第502條第1項、第78條，裁定如主文。
中    華    民    國    98    年    12    月    10    日
                  民事第六庭    審判長  張瑜鳳
                                法  官  許純芳
                                法  官  吳定亞
以上正本係照原本作成。
本裁定不得抗告。
中    華    民    國    98    年    12    月    10    日
                                書記官  羅元秀

司法院資訊處製作；財團法人民間司法改革基金會備份。
